【裁判字號】    97,易,1850
【裁判日期】    970731
【裁判案由】    竊盜等
【裁判全文】
臺灣板橋地方法院刑事判決              97年度易字第1850號
公  訴  人  臺灣板橋地方法院檢察署檢察官
被      告  甲○○
            乙○○
                    （另案於臺灣臺北監獄執行中）
上列被告等因竊盜等案件，經檢察官提起公訴（97年度偵字第10
704 號），本院判決如下：
    主  文
乙○○竊盜，累犯，處有期徒刑伍月，如易科罰金，以新臺幣壹
仟元折算壹日。
甲○○收受贓物，處拘役伍拾伍日，如易科罰金，以新臺幣壹仟
元折算壹日。
    事  實
一、乙○○前於民國95年間因犯竊盜案件，經臺灣士林地方法院
    以94年度訴字第288 號判決判處有期徒刑10月確定，於95年
    9 月10日縮刑期滿執行完畢（再犯本罪構成累犯），竟不知
    悔改，於96年11月8 日上午9 時2 分許，行經臺北縣三重市
    ○○路○ 段113 巷1 弄38號1 樓時，見丙○○甫開啟店門，
    將手提包置於電腦椅上，轉身進入後方教室未及防備，竟萌
    生為自己不法所有之意圖，進入該商店內，徒手竊取前揭丙○○所有之手提包1 個（內有現金約新台幣【下同】3 萬餘
    元、身分證、信用卡、健保卡及門號為0000000000號NOKIA
    手機等物），得手後逃離現場，並將皮包內之現金及手機取
    出，其餘物品隨手丟棄於附近巷弄內，再搭乘計程車前往台
    北縣蘆洲市○○路之尼加拉瓜公園找友人甲○○。甲○○因
    無手機使用，見乙○○持有前開手機，乃開口索取，經乙○○告以該手機係其偷竊而來之贓物，甲○○竟仍不以為意而
    故意收受之。甲○○取得上開手機後搭配0000000000號門號
    撥打使用。經警調閱上開手機序號通聯紀錄比對後，嗣於96
    年11月27日22時30分許，通知甲○○到案說明，始循線查知
    上情。
二、案經丙○○訴請臺北縣政府警察局三重分局移送臺灣板橋地
    方法院檢察署檢察官偵查起訴。
    理  由
一、訊據被告乙○○對於前開事實全部坦承不諱，核與證人即告
    訴人陳捷琳、同案被告乙○○於警詢、偵訊中所證述之情節
    相符，並有前開0000000000號行動電話門號之通聯調閱查詢
    單、案發現場錄影帶及翻拍照片等件在卷可稽。綜上調查，
    自堪認被告乙○○前開自白應與事實相符。本件被告乙○○
    所犯竊盜罪事證明確，其犯行堪予認定。
二、訊據被告甲○○固不否認其確於前揭時地自同案被告乙○○
    處取得前揭丙○○失竊之手機，並置入0000000000號門號之
    SIM 卡撥打使用；惟仍矢口否認有何收受贓物之犯行，辯稱
    ：我不知道乙○○那支手機是偷來的，乙○○沒有跟我說，
    我不知道這支手機是怎麼來的云云。惟查：
    (一)本件被告甲○○應係明知上開手機係屬贓物而仍收受一節
      ，已據證人即同案被告乙○○於本院審理中證稱：我拿這
      支手機給甲○○時，有說手機不是我的，應該有對甲○○
      說手機是拼來的。我在偵查中所言實在，檢察官訊問時，
      是出於我的自由意識回答，對於檢察官問題的意思，我都
      能夠瞭解；當時我拿手機給甲○○時，我吃藥頭腦不清楚
      ，但我記得我拿手機給甲○○時，確實有說手機是我拼來
      的等語，甚為明確（見本院卷第39-40 頁）
    (二)再者，依吾國社會常情，行動電話手機為個人使用之物品
      ，雖不乏商務人士隨身攜帶2 支以上之手機，惟各該手機
      通常均搭配有個別之行動電話門號使用，鮮有人將無搭配
      門號之手機隨身攜帶。是本件被告甲○○於前揭時、地與
      被告乙○○見面時，既明知被告乙○○頭腦不清楚，又隨
      身攜帶2 支手機，其中1 支甚且可供其任意搭配其他門號
      使用，依被告甲○○已年逾不惑之社會經驗，理當深知該
      手機之來源應有可疑，相當可能為同案被告乙○○非法取
      得之物品；從而，被告甲○○自應就該手機之來源詳加詢
      問，確定並非贓物後，始得安心商借使用。而本件被告甲○○捨此不為，卻辯稱：我不知道那支手機怎麼來的，我
      也沒有問被告乙○○，他也沒有告訴我云云，顯與常情有
      悖，殊非可採。
    (三)綜上調查，被告甲○○前揭所辯無非事後卸飾划詞，不足
      採信；自應以同案被告乙○○之證詞較為可信。本件事證
      明確，被告甲○○收受贓物之犯行亦堪予認定。
二、核被告乙○○所為，係犯刑法第320 條第1 項竊盜罪；被告
    甲○○所為，則係犯同法第349 條第1 項收受贓物罪。又查
    被告乙○○有如事實欄所示之犯罪科刑執行前科，有臺灣高
    等法院被告前案紀錄表1 份附卷可按，其於受有期徒刑執行
    完畢後，5 年內再故意犯本件有期徒刑以上之罪，為累犯，
    依法加重其刑。爰審酌被告2 人均正值壯年，不思以正當工
    作謀求生計，竟貪圖小利而分別為本件竊盜及收受贓物之犯
    行，渠等犯罪之動機、目的、手段均殊非可取，惟所生危害
    尚非至鉅，暨被告乙○○犯罪後坦承犯行，態度良好；被告
    甲○○犯罪後仍飾詞否認，顯無悔意之態度等一切情狀，分
    別量處如主文所示之刑，並均諭知易科罰金之折算標準，以
    示懲儆。
據上論斷，應依刑事訴訟法第299 條第1 項前段，刑法第320 條
第1 項、第349 條第1 項、第47條第1 項、第41條第1 項前段，
刑法施行法第1 條之1 第1 項、第2 項，判決如主文。
中    華    民    國    97    年    7     月    31    日
                  刑事第十三庭  法  官  許映鈞
以上正本證明與原本無異
如不服本判決應於送達後10日內向本院提出上訴狀
                                書記官  范煥堂
中    華    民    國    97    年    7     月    31    日
附錄本案論罪科刑法條全文
中華民國刑法第320條
意圖為自己或第三人不法之所有，而竊取他人之動產者，為竊盜
罪，處5 年以下有期徒刑、拘役或5 百元以下罰金。
意圖為自己或第三人不法之利益，而竊佔他人之不動產者，依前
項之規定處斷。
前二項之未遂犯罰之。
中華民國刑法第349條
收受贓物者，處3 年以下有期徒刑、拘役或5 百元以下罰金。
搬運、寄藏、故買贓物或為牙保者，處5 年以下有期徒刑、拘役
或科或併科1 千元以下罰金。
因贓物變得之財物，以贓物論。


司法院資訊處製作；財團法人民間司法改革基金會備份。
